臺灣板橋地方法院刑事判決　　　　　　　 96年度易字第940號
公　訴　人　臺灣板橋地方法院檢察署檢察官
被　　　告　乙○○
　　　　　　　　　　　之8
??????丙○○
上列被告因竊盜案件，經檢察官提起公訴（96年度偵字第3838號
），本院判決如下：
    主  文
乙○○共同犯攜帶兇器竊盜罪，處有期徒刑捌月，減為有期徒刑
肆月，如易科罰金，以新臺幣貳仟元折算壹日，螺絲起子壹支、
扳手壹支，均沒收；又犯結夥攜帶兇器竊盜未遂罪，處有期徒刑
肆月，如易科罰金，以新臺幣貳仟元折算壹日，減為有期徒刑貳
月，如易科罰金，以新臺幣貳仟元折算壹日，扣案之螺絲起子貳
支、六角扳手壹組（捌支）、活動扳手貳支、三角扳手壹支、甩
棍壹支，均沒收。應執行有期徒刑陸月，如易科罰金，以新臺幣
貳仟元折算壹日，螺絲起子壹支、扳手壹支、扣案之螺絲起子貳
支、六角扳手壹組（捌支）、活動扳手貳支、三角扳手壹支、甩
棍壹支，均沒收。
丙○○共同犯攜帶兇器竊盜罪，處有期徒刑陸月，如易科罰金，
以新臺幣貳仟元折算壹日，減為有期徒刑參月，如易科罰金，以
新臺幣貳仟元折算壹日，螺絲起子壹支、扳手壹支，均沒收；又
犯結夥攜帶兇器竊盜未遂罪，處有期徒刑肆月，如易科罰金，以
新臺幣貳仟元折算壹日，減為有期徒刑貳月，如易科罰金，以新
臺幣貳仟元折算壹日，扣案之螺絲起子貳支、六角扳手壹組（捌
支）、活動扳手貳支、三角扳手壹支、甩棍壹支，均沒收。應執
行有期徒刑伍月，如易科罰金，以新臺幣貳仟元折算壹日，螺絲
起子壹支、扳手壹支、扣案之螺絲起子貳支、六角扳手壹組（捌
支）、活動扳手貳支、三角扳手壹支、甩棍壹支，均沒收。
    事  實
一、乙○○與丙○○共同基於意圖為自己不法所有之犯意聯絡，
    於民國九十五年十二月八日凌晨一時許，在位於臺北縣板橋
    市○○○路之停車場內，由乙○○持其所有，客觀上足以傷
    害人之生命身體之兇器螺絲起子及扳手各一支行竊，丙○○
    則負責把風之方式，竊取庚○○所有車牌號碼為N58-458 號
    之重型機車前輪一個、HID 頭燈一副及後照鏡二支（價值約
    新臺幣七千元）得手。另與丁○○、甲○○（均另行審結）
    等四人共同基於意圖為自己不法所有之犯意聯絡，於九十六
    年二月一日凌晨二時三十分許，攜帶乙○○所有，客觀上足
    以傷害人之生命身體之兇器螺絲起子二支、六角扳手一組（
    八支）、活動扳手二支、三角扳手一支及丙○○所有，客觀
    上足以傷害人之生命身體之兇器金屬製甩棍一支，至位於臺
    北縣板橋市○○○路之停車場內，由丁○○、甲○○在旁負
    責把風，推由乙○○持上開甩棍，猛力敲打破壞後開啟己○○所有車牌號碼為XD9-928 號之重型機車座墊（毀損部分未
    據告訴），再由乙○○、丙○○自該機車置物箱內竊取財物
    ，嗣乙○○、丙○○於翻找財物，惟尚未得手之際，為埋伏
    警員當場查獲，並扣得乙○○所有，供犯罪所用之螺絲起子
    二支、六角扳手一組（八支）、活動扳手二支、三角扳手一
    支及丙○○所有，供犯罪所用之甩棍一支等物。
二、案經臺北縣政府警察局板橋分局報告臺灣板橋地方法院檢察
    署檢察官偵查起訴。
    理  由
一、前開九十六年二月一日凌晨二時三十分許行竊之事實，業據
    被告乙○○、丙○○於本院審理時自白不諱，核與證人即共
    犯乙○○、丙○○於警詢、偵查中證述之情節互核相符，並
    有扣案之螺絲起子二支、六角扳手一組（八支）、活動扳手
    二支、三角扳手一支、甩棍一支可佐，且有贓物認領保管單
    一紙及贓證物照片七幀附卷可證，足認被告乙○○、丙○○
    前揭部分之自白與事實相符，堪予採信；訊據被告乙○○、
    丙○○均矢口否認有何九十五年十二月八日凌晨一時許行竊
    之犯行，被告乙○○辯稱：案發當時伊沒有在板橋市○○○
    路停車場的現場，伊當時在辛○○經營之海產店上班云云；
    被告丙○○辯稱：案發當時伊沒有在板橋市○○○路停車場
    的現場，但伊沒有不在場的證明，也沒有資料可以提出云云
    。經查：
（一）被告乙○○、丙○○上揭犯行，業經被告乙○○、丙○○
      於警詢、偵查中均對此部分犯行坦承不諱（九十六年度偵
      字第三八三八號卷，第九至二十二頁、第七十三至七十四
      頁），並有證人即被害人庚○○於本院審理中之證詞（九
      十六年六月二十五日審判筆錄）、證人即查獲被告二人後
      負責詢問之警員戊○○於本院審理時之證詞（九十六年七
      月二日審判筆錄）可資佐證。
（二）被告乙○○固舉證人辛○○為證，然證人辛○○證稱：被
      告乙○○在伊經營的海產店內工作時間是在下午四點到凌
      晨兩點間，店內並無打卡上、下班制度，亦無勞保，但伊
      的海產店在九十五年農曆十月份，曾因伊生病休息一天等
      情（九十六年五月二十五日），而九十五年農曆十月份即
      為國曆十一月二十一日至十二月十九日間，證人復無從確
      認確實日期，尚無從排除係在九十五年十二月八日之可能
      ，是被告乙○○所舉不在場證據，尚難逕採為推翻前揭積
      極證據之佐證。
（三）被告乙○○、丙○○於警詢、偵查中均對此部分犯行坦承
      不諱（九十六年度偵字第三八三八號卷，第九至二十二頁
      、第七十三至七十四頁），而證人戊○○則證稱：查獲被
      告二人後，因之前停車場就有民眾報案有機車零件失竊，
      再根據被告自己承認曾經在上開停車場行竊，就由被告自
      己去指認民眾報案紀錄內容。被告有先供述說他們大概都
      偷哪些特定的機車零件及特定的廠牌，伊就先將先前的報
      案紀錄與此部分無關的先予排除，其餘部分，就放在桌上
      讓被告自己去看，伊給被告他們看的部分，大約有十幾件
      或將近十件。被告二人沒有全部承認，因為失竊的東西不
      一樣，被告只有就他們先前自己承認有偷而且和伊提供的
      報案紀錄內容有吻合的部分，被告才有承認，而且被告是
      自己挑出來承認的。兩位被告在翻閱時，是一起翻閱，且
      邊翻閱邊討論，而且他們當場向伊反應有些報案紀錄內容
      中，一些零件並不是他們行竊的種類，而且還有告訴伊部
      分的失竊時間不符，他們當時並沒有作案。當時警方並未
      要求或鼓勵被告二人要多承認幾件，亦無使用任何威脅利
      誘的方式，警詢筆錄都經過被告確認他們行竊的時間、地
      點及行竊的物品之後，才製作筆錄，筆錄問完之後，也讓
      被告二人看過之後再簽名等情（九十六年七月二日審判筆
      錄）。足認被告二人於警詢中之自白，係基於自由意思所
      為，且經二人詳閱資料回憶並討論後，始為供述，亦難謂
      有記憶失誤致悖於事實之可能。
（四）從而，被告二人前揭所辯，尚無從建立合理懷疑而推翻前
      揭積極證據，本案事證明確，被告犯行已堪認定，自應依
      法論科。
二、按刑法第三百二十一條第一項第三款之攜帶兇器竊盜罪，係
    以行為人攜帶兇器竊盜為其加重條件，此所謂兇器，其種類
    並無限制，凡客觀上足對人之生命、身體、安全構成威脅，
    具有危險性之兇器均屬之，且祇須行竊時攜帶此種具有危險
    性之兇器為已足，並不以攜帶之初有行兇之意圖為必要，最
    高法院七十九年度臺上字第五二五三號判例可資參照，查螺
    絲起子（十字、一字）、甩棍、六角扳手、活動扳手、三角
    扳手等物均係金屬製品，其強度足以破壞同屬金屬製品之座
    墊扣、拔除緊拴之金屬零件，倘持之敲擊、揮刺，顯然足以
    傷害人之身體及生命，而屬刑法第三百二十一條第一項第三
    款所稱之「兇器」，殆無疑問。核被告二人於九十五年十二
    月八日凌晨一時許所為，均係犯刑法第三百二十一條第一項
    第三款之攜帶兇器竊盜罪，於九十六年二月一日凌晨二時三
    十分許所為，均係犯刑法第三百二十一條第二項、第一項第
    三款、第四款之結夥三人以上攜帶兇器竊盜未遂罪。被告二
    人於九十六年二月一日凌晨二時三十分許雖已著手於竊盜犯
    行，惟尚未竊得財物，尚屬未遂，爰依同法第二十五條第二
    項之規定，按既遂犯之刑度減輕其刑。被告二人就九十五年
    十二月八日竊盜犯行、被告二人與丁○○、甲○○就上開九
    十六年二月一日竊盜犯行，分別有犯意聯絡及行為分擔，為
    共同正犯。被告二人九十五年十二月八日、九十六年二月一
    日竊盜犯行，犯意各別，行為互殊，應分論併罰。被告二人
    就九十五年十二月八日竊盜犯行，係於有偵查犯罪權限之公
    務員發覺其犯罪前，對未發覺之罪自首而接受裁判，固符合
    自首之規定，然渠等嗣後否認犯行，未見悔意，本院認不宜
    減輕其刑，附此敘明。爰分別審酌被告二人共同或結夥攜帶
    兇器，潛入公共停車場竊取他人財物，使被害人無端蒙受損
    失及不便，導致人人自危，嚴重妨害社會治安，缺乏尊重他
    人財產權之觀念，犯後除經警當場人贓俱獲之部分外，於本
    院審理中矢口否認犯行，未見悔意，本院因此認為，被告二
    人固無據實陳述之義務，然渠等缺乏為自己行為負責之態度
    ，自應施以相當之刑罰，以期收教化警惕之效，兼衡被告二
    人均無前科，有臺灣高等法院被告前案紀錄表二份在卷可稽
    ，及渠等犯行之動機、目的等一切情狀，分別量處如主文所
    示之刑，並就除乙○○所犯共同攜帶兇器竊盜罪部分外，均
    諭知易科罰金折算標準，以資懲儆。末查，被告二人所犯上
    開二罪之時間均在九十六年四月二十四日以前，合於中華民
    國九十六年罪犯減刑條例第二條第一項第三款之減刑條件，
    應減其宣告刑二分之一如主文所示，並均諭知易科罰金折算
    標準暨定其應執行刑。
三、扣案之甩棍一支、螺絲起子（十字、一字）二把、六角扳手
    一組（八支）、活動扳手二支、三角扳手一支，均係被告丙○○、乙○○與丁○○、甲○○共同實施上揭加重竊盜罪所
    用之物，且分屬丙○○、乙○○所有，業經其等供承在卷，
    未扣案之螺絲起子一支、扳手一支，則係被告丙○○、乙○○共同實施上揭加重竊盜罪所用之物，且為乙○○所有，業
    經其供承在卷，均依刑法第三十八條第一項第二款規定諭知
    沒收。
據上論斷，應依刑事訴訟法第299 條第1 項前段，刑法第28 條
、第321 條第2 項、第1 項第3 款、第4 款、第25條第2 項、第
51條第5 款、第41條第1 項前段、第38條第1 項第2 款，中華民
國九十六年罪犯減刑條例第2 條第1 項第3 款、第7 條、第9 條
，判決如主文。
本案經檢察官靳開聖到庭執行職務。
中　　華　　民　　國　　96　　年　　7 　　月　　27　　日
                  刑事第八庭?法?官　王偉光
上列正本證明與原本無異。
如不服本判決，應於判決送達後十日內向本院提出上訴狀（應附
繕本），上訴於臺灣高等法院。
                              書記官  陳怡君
中　　華　　民　　國　　96　　年　　7 　　月　　30　　日
附錄本案論罪科刑法條全文：
中華民國刑法第321條
（加重竊盜罪）
犯竊盜罪而有左列情形之一者，處 6 月以上、 5 年以下有期徒
刑：
一  於夜間侵入住宅或有人居住之建築物、船艦或隱匿其內而犯
    之者。
二  毀越門扇、牆垣或其他安全設備而犯之者。
三  攜帶兇器而犯之者。
四  結夥三人以上而犯之者。
五  乘火災、水災或其他災害之際而犯之者。
六  在車站或埠頭而犯之者。
前項之未遂犯罰之。
